臺灣臺南地方法院民事裁定　　　　　　100年度家簡抗字第2號
抗　告　人　邱立真
　　　　　　邱立泰
共　　　同
法定代理人　黃肯微
相　對　人　邱永吉即邱乙彥
上列抗告人等因請求給付扶養費事件，對於中華民國100年6月29
日本院100年度家簡字第54號所為裁定提起抗告，本院合議庭裁
定如下：
    主  文
抗告駁回。
抗告程序費用由抗告人共同負擔。
    理  由
一、本件抗告意旨略以：按非訟事件法第140條之1第1項規定，
    依民法第1120條但書所定扶養費給付事件，由受扶養權利人
    住所地或居所地之法院管轄。查本件依起訴書所附之離婚協
    議書雖約定，相對人應按月給付作為抗告人2人每月扶養費
    用為新臺幣（下同）25,000元，然而本件抗告人並非以離婚
    協議書之契約法律關係為請求權基礎，相對人未依離婚協議
    書履行，可證明扶養無法協議，則抗告人依民法第1120條請
    求一審法院依職權酌定每名子女每月11,000元之扶養費，2
    人共計每月22,000元，自為非訟事件。本件抗告人等請求權
    基礎既為民法第1120條，自為非訟事件，由於受扶養權利人
    即抗告人等住居所地均在臺南市，依前開規定原審依法即有
    管轄權，原裁定就此顯然有誤，爰依法提出抗告。
二、按子女請求父母給付子女扶養費，其性質上究應依非訟事件
    辦理或抑應依訴訟事件審理，自應由法官依當事人所主張之
    法律關係定之，亦即如原告請求依民法第1120條但書聲請法
    院定扶養費給付事件，即應依非訟事件法之相關規定辦理；
    若原告係請求給付扶養費之財產權訴訟，則屬一般民事訴訟
    事件，應依民事訴訟程序之相關規定審理。
三、經查，本件抗告人等雖於本審主張其等係依民法第1120條但
    書之規定聲請法院酌定扶養費給付，惟本件抗告人等於原審
    所提出之「起訴暨聲請訴訟救助狀」訴之聲明係記載「(一)被
    告應自民國99年12月起至113年12月止，於每月5日前給付原
    告邱立真11,000元；(二)被告應自99年12月起至115年4月止，
    於每月5日前給付原告邱立泰11,000元；(三)訴訟費用由被告
    負擔；(四)請准供擔保宣告假執行。」等情，此有抗告人等於
    原審所提出之起訴暨聲請訴訟救助狀附於原審卷可考，稽之
    抗告人等於原審既係依民事訴訟法之規定，向法院聲請訴訟
    救助並同時為若獲勝訴判決請准宣告假執行之聲請，參以非
    訟事件法對上開訴訟救助及假執行之聲請並未有準用之規定
    ，佐之抗告人等於上開書狀之用詞又均係以「起訴」、「原
    告」、「被告」、「訴訟代理人」、「訴之聲明」、「訴訟
    費用」等非屬非訟事件所用之法律用語，並衡酌前開書狀係
    抗告人等委託具有法律專業之律師為訴訟代理人所撰寫，是
    抗告人於原審向相對人所提出之請求給付扶養費之訴，當非
    屬依民法第1120條但書聲請法院酌定扶養費給付之非訟事件
    ，而應屬一般民事訴訟事件。又按訴訟，由被告住所地之法
    院管轄，民事訴訟法第1條第1項前段定有明文。本件原審以
    抗告人等所記載之相對人住所地址分別為高雄市○○區○○
    街14號及福建省連江縣南竿鄉復興村1鄰11號，並參酌相對
    人現係設籍於前開福建省連江縣南竿鄉復興村1鄰11號，有
    抗告人等所提出之相對人戶籍謄本及原審依職權所查詢之相
    對人全戶戶籍資料查詢結果單各1份在卷可按，而認本件原
    審並無管轄權，因此依民事訴訟法第28條規定裁定移送於管
    轄法院即福建連江地方法院，並無違誤。抗告意旨指摘原裁
    定不當，並無理由，應予駁回。
四、據上論結，本件抗告為無理由，爰依民事訴訟法第436條之1
    第3項、第495條之1第1項、第449條第1項、第95條、第78條
    、第85條第1項前段，裁定如主文。
中    華    民    國   100    年    8     月    24    日
                 家事法庭    審判長法  官  謝瑞龍
                                   法  官  林富郎
                                   法  官  楊佳祥
以上正本係照原本作成。
本裁定不得再抗告。
中    華    民    國   100    年    8     月    24    日
                                   書記官  葉芳如